ACORDAO-COMPLETO-2577802

ACÓRDÃO DE RELAÇÃO

ACÓRDÃO DE RELAÇÃO 1994/2023 ATA 5/2023 - SEGUNDA CÂMARA

Acórdão 1994/2023-TCU-Segunda Câmara
	Os Ministros do Tribunal de Contas da União, considerando que, por meio do Acórdão 11120/2018-TCU-Primeira Câmara, foi concedido o parcelamento do débito, no valor histórico de R$ 50.394,96, antes da apreciação de mérito desta TCE (peça 46) , bem assim que os responsáveis efetuaram o pagamento das 36 parcelas do débito e, ante a inexistência de outras irregularidades nestes autos, ACORDAM, por unanimidade, com fundamento no art. 27 da Lei 8.443/1992, c/c o art. 218 do Regimento Interno/TCU, em expedir quitação ao Sr. Luís Coelho da Luz Filho e à sociedade empresarial Cohiso Construções Hidrogeologia e Sondagem Eireli, ante o recolhimento integral do débito que lhes foi imputado, e com fundamento nos arts. 1º, inciso I, 16, inciso II, 18 e 23, inciso II, da Lei 8.443/1992, c/c os arts. 143, inciso I, alínea "a", 208 e 214, inciso II, do Regimento Interno/TCU, em julgar as contas dos aludidos responsáveis regulares com ressalva, dando-lhes quitação, de acordo com os pareceres emitidos nos autos:
1. Processo TC-Processo 030.902/2015-0 (TOMADA DE CONTAS ESPECIAL) 
	1.1. Responsáveis: Cohiso Construções Hidrogeologia e Sondagem Eireli (04.486.161/0001-98) ; Luís Coelho da Luz Filho (XXX.285.385-XX) .
	1.2. Órgão/Entidade: Prefeitura Municipal de Paulistana/PI.
	1.3. Relator: Ministro-Substituto Marcos Bemquerer Costa.
	1.4. Representante do Ministério Público: Procurador Sergio Ricardo Costa Caribé.
	1.5. Unidade Técnica: Unidade de Auditoria Especializada em Tomada de Contas Especial (AudTCE) .
	1.6. Representação legal: Adriano Moura de Carvalho (4.503/OAB-PI) , Uanderson Ferreira da Silva (5.456/OAB-PI) e outros, representando Luís Coelho da Luz Filho; Monica Maria Frazao Brito Cerqueira (3610/OAB-PI) e Mário Roberto Pereira de Araújo (2209/OAB-PI) , representando Cohiso Construções Hidrogeologia e Sondagem Eireli. 
	1.7. Determinações/Recomendações/Orientações: não há.
Quitação relativa ao Acórdão 11.120/2018, proferido pela 1ª Câmara, em Sessão de 25/9/2018, Ata 34/2018.
	Data de origem da dívida: 28/12/2012                       Valor original da dívida: R$ 50.394,96								 
	Datas dos recolhimentos:                                            Valores recolhidos:
                   26/12/2018 						R$ 1.994,94 
  30/01/2019 						R$ 1.995,00 
	27/02/2019 						R$ 2.004,00 
                   29/03/2019 						R$ 2.013,00
                  30/04/2019 						R$ 2.028,00 
	31/05/2019 						R$ 2.040,00 
	03/07/2019 						R$ 2.042,00 
	08/08/2019 						R$ 2.043,00 
	30/08/2019 						R$ 2.047,00 
	30/09/2019 						R$ 2.048,81 
	12/11/2019 						R$ 2.048,00 
	27/11/2019 						R$ 2.050,00 
	13/01/2020 						R$ 2.013,00 
	21/02/2020 						R$ 2.048,81 
	27/04/2020 						R$ 2.048,80 
	15/06/2020 						R$ 2.048,80 
	15/06/2020 						R$ 2.048,80 
	06/07/2020 						R$ 2.048,80 
	     14/08/2020 	                     R$ 2.048,80 
	18/09/2020 						R$ 2.048,80 
	06/10/2020 						R$ 2.048,81 
	30/12/2020 						R$ 2.048,81 
	05/01/2021 						R$ 2.049,00 
	05/01/2021 						R$ 2.049,00 
	05/01/2021 						R$ 2.049,00 
	16/04/2021 						R$ 2.262,77 
	14/06/2021 						R$ 2.262,77 
	14/06/2021 						R$ 2.262,77 
	17/08/2021 						R$ 2.262,67 
	14/01/2022 						R$ 2.262,67 
	14/01/2022 						R$ 2.262,67 
	01/02/2022 						R$ 2.642,65
                   02/03/2022						R$ 2.642,65	
	07/04/2022 						R$ 2.642,65
	31/10/2022						R$ 5.643,69

Segunda Câmara

Prefeitura Municipal de Paulistana/PI.

Cohiso Construções Hidrogeologia e Sondagem Eireli (04.486.161/0001-98); Luís Coelho da Luz Filho (XXX.285.385-XX).

MARCOS BEMQUERER

Adriano Moura de Carvalho (4.503/OAB-PI), Uanderson Ferreira da Silva (5.456/OAB-PI) e outros, representando Luís Coelho da Luz Filho; Monica Maria Frazao Brito Cerqueira (3610/OAB-PI) e Mário Roberto Pereira de Araújo (2209/OAB-PI), representando Cohiso Construções Hidrogeologia e Sondagem Eireli.

Procurador Sergio Ricardo Costa Caribé.

TOMADA DE CONTAS ESPECIAL (TCE)

Unidade de Auditoria Especializada em Tomada de Contas Especial (AudTCE).